臺灣臺北地方法院小額民事判決
                                   111年度店小字第1412號
原      告  泰安產物保險股份有限公司

法定代理人  李松季  


訴訟代理人  張皓甯  
被      告  陳希賢  
上列當事人間請求侵權行為損害賠償事件，本院於民國111年11
月17日言詞辯論終結，判決如下：
　　主    文
被告應給付原告新臺幣貳萬肆仟貳佰貳拾壹元，及自民國一百十
一年七月三十日起至清償日止，按週年利率百分之五計算之利息
。
原告其餘之訴駁回。
訴訟費用新臺幣壹仟元由被告負擔百分之八十四，餘由原告負擔
。
本判決第一項得假執行；但被告如以新臺幣貳萬肆仟貳佰貳拾壹
元為原告預供擔保後，得免為假執行。 
    事實及理由
壹、程序事項
一、按因侵權行為涉訟者，得由行為地之法院管轄，民事訴訟法
    第15條第1項定有明文。查本件侵權行為地為新北市石碇區
    （見本院卷第15頁），本院自有管轄權。    
二、按被告經合法通知，未於言詞辯論期日到場，核無民事訴訟
    法第386條所列各款情事，爰依原告之聲請，准由其一造辯
    論而為判決。
貳、實體事項　
一、原告主張：被告於民國111年4月9日20時34分許，駕駛車牌
    號碼0000-00號自小客車，於新北市○○區○○○○○路○段0號加油
    站，因倒車不慎致撞擊伊承保訴外人劉玉芳所有饒明和駕駛
    車牌號碼000-0000號自用小客車（下稱系爭車輛），伊依約
    支出系爭車輛修復費用新臺幣(下同)28,499元，爰以侵權行
    為及保險代位法律關係起訴請求，並聲明：被告應給付28,4
    99元及自起訴狀繕本送達之翌日起至清償日止，按年息5％計
    算之利息。
二、被告經合法通知，未於言詞辯論期日到場，亦未提出準備書
    狀做任何聲明或陳述。
三、法院之判斷：
　㈠按因故意或過失，不法侵害他人之權利者，負損害賠償責任
    。汽車、機車或其他非依軌道行駛之動力車輛，在使用中加
    損害於他人者，駕駛人應賠償因此所生之損害。民法第184
    條第1項前段、第191條之2前段定有明文。汽車倒車時，應
    顯示倒車燈光或手勢後，謹慎緩慢後倒，並應注意其他車輛
    及行人，道路交通安全規則第110條第2款訂有明文。查原告
    前揭主張，提出道路交通事故當事人登記聯單、車損照片在
    卷可按（見本院卷第15、23至27頁)。核與本院依職權向新
    北市政府警察局新店分局調閱車禍肇事相關資料相符（見本
    院卷第33至46頁），依被告於新北市政府警察局新店分局道
    路交通事故談話紀錄表稱：事故發生於000年0月0日20時34
    分左右，在石碇區文山路1段8號加油站內，因倒車未注意後
    方加油之車輛而肇事等語（見本院卷第41頁），可知被告因
    倒車不慎，其右後車身撞擊系爭車輛右前車頭而肇事，就本
    件交通事故有過失。又被告已於相當時期受合法之通知，未
    於言詞辯論期日到場，亦未提出書狀爭執，本院審酌原告所
    提證據，應認原告主張為真實，被告過失駕駛行為與系爭損
    害間具有相當因果關係，被告應就本件事故負侵權行為損害
    賠償責任。
  ㈡按負損害賠償責任者，除法律另有規定或契約另有訂定外，
    應回復他方損害發生前之原狀。第一項情形，債權人得請求
    支付回復原狀所必要之費用，以代回復原狀。民法第213條
    第1、3項有明文。不法毀損他人之物者，被害人得請求賠償
    其物因毀損所減少之價額，民法第196條定有明文。依民法
    第196條請求賠償物被毀損所減少之價額，得以修復費用為
    估定之標準，但以必要者為限（例如︰修理材料以新品換舊
    品，應予折舊），有最高法院77年度第9次民事庭會議決議
    參照。故被害人得以修理費用作為其物因毀損所減少價額之
    計算依據，但其中以新品更換舊品，且因此提高該物整體價
    值者，該更換之新品即非屬損害發生前物之原狀，則該更換
    新品所支出之費用，應予計算其折舊。另保險法第53條第1
    項規定，被保險人因保險人應負保險責任之損失發生，而對
    於第三人有損失賠償請求權者，保險人得於給付賠償金額後
    ，代位行使被保險人對於第三人之請求權；但其所請求之數
    額，以不逾賠償金額為限。查原告主張系爭車輛修復費用為
    28,499元（工資5,500元、烤漆15,401元、零件7,598元），
    業據提出估價單、車損照片、服務廠帳單及統一發票在卷可
    按（見本院卷第17至27頁），依行政院所頒固定資產耐用年
    數表及固定資產折舊率之規定，非運輸業用自用小客貨車之
    耐用年數為5年，依定率遞減法每年折舊1000分之369，並參
    酌營利事業所得稅查核準則第95條第6項規定「固定資產提
    列折舊採用定率遞減法者，以1年為計算單位，其使用期間
    未滿1年者，按實際使用之月數相當於全年之比例計算之，
    不滿1月者，以1月計」之規定，系爭車輛出廠日為西元2020
    年（民國109年）7月，有行車執照在卷可按（見本院卷第13
    頁），迄本件車禍發生時即111年4月9日，已實際使用約1年
    10月，折舊後零件費用應為3,320元(計算式如後附表所示）
    ，加計無庸折舊之工資5,500元、烤漆15,401元，總計為24,
    221元，逾此部分，為無理由。
四、綜上所述，原告依據侵權行為及保險代位之法律關係，請求
    被告給付24,221元及自起訴狀送達翌日即111年7月30日（於
    111年7月19日寄存於社子派出所，見本院卷第49頁）起至清
    償日止，按年息5％計算之利息，為有理由，應予准許。逾此
    部分為無理由，應予駁回。
五、本件原告勝訴部分，係就民事訴訟法第436條之8適用小額訴
    訟程序所為被告敗訴之判決，依同法第436條之20規定，應
    依職權宣告假執行，並依同法第436條之23準用第436條第2
    項，適用同法第392條第2項規定，依職權宣告被告如預供擔
    保，得免為假執行。
六、訴訟費用負擔之依據：民事訴訟法第79條。本件訴訟費用額
    ，依後附計算書確定如主文所示金額。
中　　華　　民　　國　　111 　年　　12　　月　　2　　日
                  新店簡易庭法  官　鄧德倩 
以上正本係照原本作成。
對於本件判決如有不服，應於收受送達後20日內向本院提出上訴
書狀，上訴於本院合議庭，並按他造當事人之人數附具繕本。
當事人之上訴，非以判決違背法令為理由不得為之，上訴狀應記
載上訴理由，表明下列各款事項：
(一)原判決所違背之法令及其具體內容。
(二)依訴訟資料可認為原判決有違背法令之具體事實。
如委任律師提起上訴者，應一併繳納上訴審裁判費。
中　　華　　民　　國　　111 　年　　12　　月　　2　　日
                            書記官  張嘉崴 
附表
-----
折舊時間           金額
第1年折舊值        7,598×0.369=2,804
第1年折舊後價值    7,598-2,804=4,794
第2年折舊值        4,794×0.369×(10/12)=1,474
第2年折舊後價值    4,794-1,474=3,320

計　　算　　書
項　　　　目             金　額（新臺幣）    　　備　註
第一審裁判費   　 　　   1,000元
合　　　　計　　　       1,000元
附錄：
一、民事訴訟法第436條之24第2項：
    對於小額程序之第一審裁判上訴或抗告，非以其違背法令為
    理由，不得為之。
二、民事訴訟法第436條之25：
    上訴狀內應記載上訴理由，表明下列各款事項：
    ㈠原判決所違背之法令及其具體內容。
    ㈡依訴訟資料可認為原判決有違背法令之具體事實。
三、民事訴訟法第436條之32條第2項：第438條至第445條、第448條至第450條、第454條、第455條、第459條、第462條、第463條、第468條、第469條第1款至第5款、第471條至第473條及第475條第1項之規定，於小額事件之上訴程序準用之。